# VALENTINA PEREZ

Full Stack Developer I Front End Developer valentinaperez23072001@gmail.com

<u>GitHub linkedin Portfolio</u>

#### **SOBRE MI**

Soy un apasionado desarrollador web con experiencia destacada en tecnologías clave como Javascript, React, Redux, Express, MySQL y Node.js. Mi formación incluye un riguroso programa en Soy Henry, donde adquirí habilidades sólidas y conocimientos profundos para enfrentar desafíos complejos en el desarrollo web. Con un enfoque proactivo y orientado a resultados, estoy comprometido a impulsar soluciones innovadoras y eficientes en entornos dinámicos de desarrollo

#### **PROYECTOS**

Rick and Morty: Aplicación de los Personajes

Desarrollé una aplicación interactiva que utiliza una API externa de la serie "Rick and Morty". La aplicación permite explorar y conocer a fondo a los personajes de la serie, proporcionando detalles sobre sus características y antecedentes.

**Pokemones:** Proyecto Individual en Soy Henry

La plataforma permite visualizar detalles exhaustivos de todos los Pokémon existentes y, además, ofrece la capacidad de crear nuevos Pokémon personalizados. Implementé tecnologías como React para la interfaz de usuario y una base de datos para almacenar y recuperar la información de los Pokémon, proporcionando así una experiencia completa y personalizable para los entusiastas de estas criaturas.

**Black Group Design:** *Ecommerce de Muebles y Diseño de Ambientes* 

Participé en la creación de un robusto ecommerce para Black Group Design, especializado en la venta de muebles y diseño de ambientes. La aplicación incluye funcionalidades como la integración con Mercado Pago para facilitar las transacciones, inicio de sesión y registro a través de Google para una experiencia de usuario más fluida, así como vistas personalizadas para usuarios y un completo dashboard administrativo.

#### **EDUCACIÓN**

# **Curso Marketing Digital,** Online: *Community Manager*

ENERO 2020 - MAYO 2022

Marketing Digital para Negocios, Redes Sociales e Influencers. Photoshop, Illustrator, Wordpress, Word, Excel.

### **Soy Henry,** Online: *Full Stack Developer*

AGOSTO 2023 - NOVIEMBRE 2023

Con más de 800 horas de programación con foco en proyectos reales. Adquirí competencia en varias tecnologías de desarrollo web.

Aptitudes: Javascript, React.js, Redux, Express.js, Node.js, Sequelize, HTML, CSS, PostgreSQL, Next.js.

#### **EXPERIENCIAS**

## **Rizobacter,** Pergamino: *Pasante en Marketing Digital*

ENERO 2020 - MARZO 2020

Administración de Páginas Web y Redes Sociales, Creación de Contenido, Data Entry y Control de Stock.

Estética FyV, Pergamino: *Community Manager y Atención al Cliente*ABRIL 2020 - AGOSTO 2023

Manejo en Redes Sociales a nivel empresarial, Diseño de Estrategias, Atención al Cliente,

Manejo de Agendas, Control de Caja (pagos con tarjetas, efectivo y billeteras virtuales).

Accesorios FV, Pergamino: *Recepcionista y Community Manager*NOVIEMBRE 2022 - AGOSTO 2023

Administración de Redes Sociales, Diseño de Estrategias, Creación de Contenido, Atencion al Cliente, Manejo de Agendas, Data Entry.

#### INFORMACIÓN ADICIONAL

## Lenguajes de Programación

- Javascript (2 años)
- HTML/CSS (2 años)
- Vite/React (1 año)
- Redux (1 año)
- Express (1 año)
- Node.js (2 años)
- Tailwind/Bootstrap (½ año)

- Next.js (½ año)
- Database: PostgreSql, MySql (½ año)
- Scrum (1 año)